【裁判字號】    90,交易,82
【裁判日期】    901211
【裁判案由】    公共危險等
【裁判全文】
臺灣基隆地方法院刑事判決                            九十年度交易字第八二號
    公  訴  人  臺灣基隆地方法院檢察署檢察官
    被      告  乙○○
右列被告因公共危險案件，經檢察官聲請簡易判決處刑（九十年度調偵字第二○號）
，本院於審理後，適用通常程序判決如左：
    主  文
乙○○服用酒類，不能安全駕駛動力交通工具而駕駛，處拘役伍拾日，如易科罰金以
參佰元折算壹日，緩刑參年。
其餘被訴傷害部分公訴不受理。
    事  實
一、乙○○於民國九十年二月九日下午八時十二分許，在基隆市○○路一一七巷友人
    住處飲用摻有米酒之維士比飲料後，明知其語無倫次、泥醉、走路不穩、精神不
    佳，已不能安全駕駛交通工具，竟仍駕駛車號ＩＪ∣三八五二號自小客車自該處
    沿南榮路往基隆市方向行駛，未及三分鐘即同日下午八時十五分許，其迴車至基
    隆市○○路一三七號前時，因不勝酒力疏未注意車前狀況，而自後追撞停止於該
    處等待紅燈，由甲○○所駕駛車號Ｇ四∣六五二三號自小客車，使該車再向前推
    撞莊騏駿所駕駛，車號Ｃ九∣八三六號營業小客車，造成該二車均受有毀損，嗣
    甲○○下車察看時，乙○○竟對甲○○怒聲斥問其為何倒車，甲○○見乙○○渾
    身酒味且意識不清，遂表示一切等警員到場處理，詎乙○○聞言竟羞憤難耐，基
    於普通傷害人身體之犯意，徒手毆打甲○○頭、臉部，使其受有頭部挫傷、左眼
    外傷性葡萄膜炎及牙齒二顆斷裂等傷害（傷害部分，詳後述）。嗣於同日下午八
    時十七分許，經警據報前往現場處理，乙○○拒絕接受酒精測試，延至同日下午
    九時許，其始以鼻輕微呼氣測得其酒精濃度為○．四六㎎／Ｌ而查獲上情。
二、案經基隆市警察局第一分局報告臺灣基隆地方法院檢察署檢察官聲請簡易判決處
    刑。
    理  由
壹、程序部分：按檢察官聲請以簡易判決處刑之案件，經法院認為有刑事訴訟法第四
    百五十一條之一第四項但書之情形者，應適用通常程序審判之，同法第四百五十
    二條著有規定，本院認本件不得以簡易判決處刑，應適用通常程序審判之，合先
    敘明。
貳、有罪部分
一、右揭事實，業據被告乙○○於警訊、偵訊及本院審理時坦承不諱，被告於案發當
    日下午九時許，經其以鼻輕呼測得之酒精濃度，為○．四六㎎／Ｌ有酒測單一紙
    附卷可稽，經查被告於偵訊時自承其飲酒後駕車時精神狀況不佳，駕車後未到三
    分鐘隨即撞及甲○○所駕車輛肇事乙節，而被告於案發時全身酒味，係喝醉酒乙
    情；被告於案發時，走路有不穩等情；亦據證人甲○○、莊騏駿於偵訊時證述在
    卷；又警員將被告帶回派出所後，被告仍一直拖延拒絕酒測，精神狀況忽好忽壞
    ，對事發經過之說法反反覆覆等情，並據證人即處理員警林在民於偵訊時證述在
    卷，再者，警員於案發後近二小時即當日下午十時許，觀察被告生、心理狀況時
    ，被告尚有語無倫次、泥醉之跡象，顯然無法安全駕駛等情，亦有警製測試觀察
    紀錄表一紙在卷可稽，是綜合事發時客觀事證，堪信被告於駕車前已達不能安全
    駕駛之狀態，其竟駕車外出，顯已造成公共危險，事證明確，被告犯行堪予認定
    ，應依法論科。
二、核被告所為，係犯刑法第一百八十五條之三之服用酒類，不能安全駕駛動力交通
    工具罪，爰審酌被告之品行，犯罪之動機、目的、手段、犯罪後已賠償被害人及
    犯罪後坦承犯行等一切情狀，量處如主文所示之刑，並諭知易科罰金之折算標準
    ，以示懲儆。末查，被告前未曾受有期徒刑以上刑之宣告，有臺灣基隆地方法院
    檢察署刑案資料查註紀錄表乙份及臺灣高等法院被告全國前案紀錄表乙紙附卷可
    稽，其犯罪後已深知悔悟，被害人並當庭表示要原諒被告，不予追究，本院認被
    告經此教訓後，當知警惕，應無再犯之虞，因認其所宣告之刑，以暫不執行為適
    當，併予宣告緩刑三年，以勵來茲而啟自新。
參、不受理部分
一、公訴意旨另以：被告於上開時地因飲用摻有米酒之維士比飲料後，已不能安全駕
    駛交通工具，駕車自後追撞停止於上址等待紅燈，由甲○○所駕駛車號Ｇ四∣六
    五二三號自小客車，使該車再向前推撞莊騏駿所駕駛，車號Ｃ九∣八三六號營業
    小客車，造成該二車均受有毀損，嗣甲○○下車察看時，乙○○竟對甲○○怒聲
    斥問其為何倒車，甲○○見乙○○渾身酒味且意識不清，遂表示一切等警員到場
    處理，詎乙○○聞言竟羞憤難耐，基於普通傷害人身體之犯意，徒手毆打甲○○
    頭、臉部，使其受有頭部挫傷、左眼外傷性葡萄膜炎及牙齒二顆斷裂等傷害，案
    經甲○○訴由基隆市警察局第一分局報告偵辦，因認被告另涉有刑法第二百七十
    七條第一項之傷害罪嫌。
二、按告訴乃論之罪，告訴人於第一審辯論終結前得撤回其告訴，又告訴經撤回者，
    應諭知不受理之判決，刑事訴訟法第二百三十八條第一項、第三百零三條第三款
    定有明文。
三、查本件告訴人甲○○告訴被告傷害部分，起訴書認係觸犯刑法第二百七十七條第
    一項之罪，依同法第二百八十七條前段之規定，須告訴乃論。茲據告訴人於本院
    審理中撤回告訴，依照首開說明，此部分依上開規定，應諭知不受理之判決。
肆、據上論斷，應依刑事訴訟法第四百五十二條、第二百九十九條第一項前段、第三
    百零三條第三款，刑法第一百八十五條之三、第四十一條第一項前段、七十四條
    第一款，罰金罰鍰提高標準條例第二條，判決如主文。
本案經檢察官林明志到庭執行職務。
中      華      民      國      九十      年    十二    月    十一      日
                                      台灣基隆地方法院刑事第二庭
                                              法  官  鄭 景 文
右正本證明與原本無異。
對於本件判決如有不服，應於收受送達後十日內，向本院提出上訴書狀，上訴於臺灣
高等法院，並按他造當事人之人數附具繕本。
                                              書記官  施 鴻 均
中      華      民      國      九十      年    十二    月    十四  日
附錄論罪法條
刑法第一百八十五條之三：
服用毒品、麻醉藥品、酒類或其他相類之物，不能安全駕駛動力交通工具而駕駛者，
處一年以下有期徒刑、拘役或三萬元以下罰金。


司法院資訊處製作；財團法人民間司法改革基金會備份。
